【裁判字號】    98,訴,263
【裁判日期】    980331
【裁判案由】    毒品危害防制條例
【裁判全文】
臺灣基隆地方法院刑事判決               98年度訴字第263號
公  訴  人  臺灣基隆地方法院檢察署檢察官
被      告  乙○○
                      6號2樓.
上列被告因毒品危害防制條例案件，經檢察官提起公訴（98年度
毒偵字第295號），被告於準備程序進行中，就被訴事實為有罪
之陳述，經本院合議庭裁定由受命法官獨任進行簡式審判程序，
判決如下：
    主  文
乙○○施用第一級毒品，累犯，處有期徒刑柒月。
    事  實
一、乙○○前因施用毒品案件，經本院以93年度毒聲字第199 號
    裁定送觀察、勒戒後，認無繼續施用毒品之傾向，於民國93
    年8 月27日執行完畢而釋放出所，並由臺灣桃園地方法院檢
    察署檢察官以93年度毒偵字第2550號為不起訴處分確定: 又
    於前揭觀察、勒戒執行完畢後5 年內，因施用第一級毒品案
    件，經本院於96年1 月31日，以96年度訴字第21號判處有期
    徒刑9月確定，嗣因中華民國96年罪犯減刑條例於96年7月16
    日公布施行，前開案件遂經本院以96年度聲減字第476 號裁
    定減為有期徒刑4月15日確定，於96年9月21日縮刑期滿執行
    完畢（構成累犯）。
二、詎乙○○仍未戒除毒癮，基於施用第一級毒品海洛因之犯意
    ，於97年12月27日下午1 時許，在基隆市仁愛區○○○路某
    加油站公廁內，以將第一級毒品海洛因置於針筒，以注射血
    管之方式，施用海洛因1次。嗣於同日晚間7時20分許，因其
    形跡可疑，為警在基隆市○○區○○路5 巷13號前盤檢，經
    其同意採尿送驗，結果呈現嗎啡、可待因陽性反應，始悉上
    情。
三、案經基隆市警察局第二分局報告臺灣基隆地方法院檢察署檢
    察官偵查起訴。
    理  由
一、本件被告所犯者非為死刑、無期徒刑、最輕本刑為3 年以上
    有期徒刑之罪或高等法院管轄第一審案件，其於準備程序進
    行中，先就被訴事實為有罪之陳述，經告知其簡式審判程序
    之旨，並聽取公訴人及被告之意見後，本院依刑事訴訟法第
    273條之1第1 項之規定，裁定由受命法官獨任進行簡式審判
    程序，且依同法第273條之2規定，簡式審判程序之證據調查
    ，不受第159條第1項、第161條之2、第161條之3、第163 條
    之1及第164條至第170條規定之限制，合先敘明。
二、前揭犯罪事實，業據被告乙○○於本院準備程序及審理時坦
    承不諱，又經被告同意為警查獲後採集之尿液，經警送驗，
    分別呈現嗎啡、可待因之陽性反應，此有基隆市警察局第二
    分局偵辦毒品案件尿液檢體對照表（尿液檢體編號：97之二
    之575 ）及台灣尖端先進生技醫藥股份有限公司濫用藥物檢
    驗報告各乙份（見98年度毒偵字295 號卷第19頁、第20頁）
    附卷可稽，且參之以酵素免疫分析或薄層定性分析等方式為
    初步篩檢者，檢驗結果雖有相當程度偽陽性之可能，然以氣
    （液）相層析、質譜分析之儀器為交叉確認者，檢驗結果出
    現偽陽性之機率則極低，因而具有公信力，核足為對涉嫌人
    不利之認定；尤以「毒品施用後於尿液、血液中可檢出之最
    大時限，與施用劑量、施用頻率、施用方式、施用者飲水量
    之多寡、個人體質、代謝情況、檢體收集時間點及所用檢測
    方法之靈敏度等因素有關，因個案而異。依據Clarke's
    Isolation Identification of Drugs第二版記載，血液中
    藥物之半衰期（濃度減半所需時間）分別為古柯鹼0.7-1.5
    小時、海洛因3分鐘（其代謝物為嗎啡2- 3小時）、嗎啡2-3
    小時、大麻20-36小時、安非他命12小時（當尿液偏酸性時
    ，為4-8小時）、甲基安非他命9小時、 Ketamine2-4小時，
    而MDMA約8.49小時。一般於尿液中可檢出之最大時限，古柯
    鹼為施用後1-4天、海洛因2-4天、嗎啡2-4 天、大麻1-10天
    、安非他命1-4天、甲基安非他命1-5天、MDMA 1- 4天、MDA
    1-4天、Ketamine2-4天。」此曾經行政院衛生署藥物食品檢
    驗局以92年7月23日管檢字第0920005609 號函釋在案，足認
    被告自白與犯罪事實相符，本件犯罪事證明確，犯行洵堪認
    定，應依法論科。
三、查海洛因係毒品危害防制條例第2條第2項第1 款所定之第一
    級毒品，核被告所為係犯毒品危害防制條例第10條第1 項之
    施用第一級毒品罪。被告持有第一級毒品海洛因之低度行為
    ，應為施用第一級毒品之高度行為所吸收，不另論罪，又被
    告有事實欄所示論罪科刑執行完畢情形，有臺灣高等法院被
    告前案紀錄表乙份附卷可查，其於有期徒刑執行完畢後5 年
    內，故意再犯本件有期徒刑以上之罪，為累犯，應依刑法第
    47條第1項加重其刑。爰審酌被告曾有施用毒品之前科仍不
    知戒除，惟犯罪後坦承犯行，且已前往醫療院所接受美沙冬
    治療，有長庚紀念醫院98年3月20日診斷證明書乙份附卷於
    本院卷可考，復其所犯之施用毒品犯行乃戕害自己身心健康
    ，並未危及他人等一切情狀，量處如主文所示之刑。
據上論斷，應依刑事訴訟法第273條之1第1項、第299條第1 項前
段，毒品危害防制條例第10條第1 項，刑法第11條前段、第47條
第1項，判決如主文。
本案經檢察官甲○○到庭執行職務。
中    華    民    國     98    年    3    月  31      日
                  刑事第四庭法  官   周霙蘭
以上正本證明與原本無異。
如不服本判決應於收受本判決後10日內向本院提出上訴書狀，其
未敘述上訴理由者，並得於提起上訴後10日內向本院補提理由書
狀（均須按他造當事人之人數附繕本）「切勿逕送上級法院」。
中    華    民    國     98    年    3    月  31      日
                            書記官   莊智凱
附錄本案所犯法條：
毒品危害防制條例第10條：
I施用第一級毒品者，處 6 月以上 5 年以下有期徒刑。
II施用第二級毒品者，處 3 年以下有期徒刑。


司法院資訊處製作；財團法人民間司法改革基金會備份。
